# Andrés Lahur Talavera Cuya

Bachiller en Ciencias Económicas de la Universidad Nacional Federico Villarreal con experiencia en la construcción y monitoreo de indicadores socioeconómicos. Manejo avanzado de paquetes informáticos para el análisis estadístico y econométrico: Stata, R, Python, Tableau, Power Bi, KoboCollect, entre otros. Con conocimientos en la redacción de informes y estudios. Predisposición de desarrollo laboral profesional en áreas de investigación y análisis económico.

#### Información de contacto

Lugar y fecha de nacimiento: Lima, Perú | 16 de enero de 1987

Dirección: Jr. Jorge Chamot Biggs Mz A-17, S. de Surco - Lima

Teléfono: +051 923 732 307

E-mail: atalaveracuya@gmail.com

ORCID: https://orcid.org/0000-0001-5216-8786

# Experiencia laboral

Estudios Econométricos SAC Asistente de investigación	25/1/2022 - 25/4/2022
INEI – Dirección Nacional de Censos y Encuestas Operador de empresa de la Encuesta Económica Anual	22/3/2021 — 19/6/2021
INEI - Dirección Nacional de Censos y Encuestas Analista de base de datos del Primer Censo Nacional de Organismos de Evaluación de la Conformidad	17/9/2019 – 2/2/2020
INEI - Dirección Nacional de Censos y Encuestas Jefe de sección urbano	9/2017
El Burgués– Hamburguesería artesanal Administrador de negocio familiar.	1/7/2015 — 30/4/2018
Fondo Mivivienda S.A. Practicante profesional de la Oficina de Planeamiento, Prospectiva y Desarrollo Organizacional (OPPD)	4/5/2015 - 3/3/2016

- . Actualización de estadísticas del Fondo Mivivienda.
- . Apoyo en la elaboración de informes de gestión para la Superintendencia de Mercado de Valores.
- . Apoyo en la elaboración de presentaciones para conferencias de prensa y reportes para la Alta Gerencia, MVCS y entidades nacionales e internacionales (SMV, SBS, BID, Fitch Rating, entre otros).
- . Sistematización, limpieza y análisis de la base de datos de la Encuesta Nacional de Hogares (enaho) usando Stata para informes, estudios y boletines de la Institución.
- . Elaboración de mapas estadísticos usando Stata.

GMD Indra
Auxiliar del archivo de bonos

16/10/2012 - 9/2/2013

Encuestadora Gauss Data EIRL 1/3/2010 – 27/7/2011 Asistente estadístico y administrativo

- . Apoyo en la elaboración de informes de resultados.
- . Realización de consistencia, procesamiento y análisis de base de datos de encuestas a hogares
- . Control de la documentación y archivos administrativos.

## Actividades de docencia

Grupo CEA Febr. de 2021 – oct. de 2021

- . Módulo1 Programa de Especialización Master Program Stata (52 horas lectivas)
- . Programación estadística con Stata (40 horas lectivas)
- . Indicadores socioeconómicos con Stata (28 horas lectivas)

### Formación académica

Universidad Nacional Federico Villarreal

Abr. de 2005 – dic. de 2009

Bachiller en ciencias económicas

Edúcate Perú Consultores

Set. de 2022 – dic. de 2022

Power Bi nivel básico, intermedio y avanzado (42 horas lectivas)

# Ponencias y consultorías

. Ponencia Taller enaho con Stata (*link*)

Ago. de 2021

. Ponencia Importancia de la Encuesta Permanente de Empleo del INEI (*link*)

Dic de 2021

. Ponencia Construcción de indicadores del Censo Nacional de Comisarias (link) Mzo. de 2022

. Consultoría – consolidado, etiquetado y análisis del IV Cenagro 2012

Jul. de 2019

#### Informática

Infopucp

Curso Taller en Uso de Microsoft Word para la

Redacción de Textos Académicos

Edúcate Perú Consultores

Indicadores económicos con Stata, Tableau, Econometría con Stata

Estudios Econométricos SAC

Econometría Básica con Python, Econometría Básica con R, Microeconometría Aplicada,

Econometría de datos panel.

Valora Consultoría

Elaboración de indicadores socioeconómicos con la Enaho usando Stata

Escuela del Instituto Nacional de Estadística e Informática

STATA intermedio

Universidad Nacional Federico Villarreal

Microsoft Excel avanzado

Universidad Católica del Perú

Métodos estadísticos con SPSS

#### Intereses

Microeconomía aplicada, regulación, evaluación de impacto, economía del desarrollo y políticas públicas.